Minutes et répertoires du notaire Philippe BOISSELET, 13 mai 1523 - octobre 1557 (étude VIII)
Archives nationales
Minutes et répertoires du notaire Philippe BOISSELET (étude VIII)
13 mai 1523 - octobre 1557
MC/ET/VIII/35 - MC/ET/VIII/171
Etude VIII; Boisselet, Philippe
Archives nationales de France
Minutes et répertoires: la loi 2008-696 du 15 juillet 2008 relative aux archives a fixé à 75 ans à compter de la date de l'acte, ou à 25 ans à compter de la date du décès de l'intéressé si ce délai est plus bref, le délai de communication des minutes et répertoires des notaires; ce délai est porté à 100 ans à compter de la date de l'acte si le document se rapporte à un mineur (code du Patrimoine, articles L213-2, 4e d et 5e).
Autres documents de l'étude (dossiers de clients, comptabilité...): s'agissant d'archives privées, ces documents sont communicables selon les modalités fixées par le déposant ou le donateur.
Certains documents ne sont pas accessibles en raison de leur mauvais état de conservation.
Versement
Attention: ce notaire n'a pas laissé de répertoire pour son activité dans l'étude VIII
Accès aux instruments de recherche de tous les notaires de l’étude VIII
Archives de l'étude VIII
- Minutes de Philippe BOISSELET, 15 avril 1523 - octobre 1557; MC/ET/VIII/35 - MC/ET/VIII/171
  - Minutes. 1524, 30 mars - 1525, 15 avril, 30 mars 1524 - 15 avril 1525; MC/ET/VIII/35
    Informations complémentaires:
    Actes passés par-devant Simon Baudequin.
    On lit sur une chemise parchemin: 'Minutes à faire, BAUDEQUIN'; mais Boissellet a aussi signé en premier; parfois également Chenu, qui signe en premier ou en second.
    Informations concernant le classement:
    Le niveau inférieur de description, quand il existe, correspond aux minutes d'actes. Toutes les minutes ne sont pas forcément décrites une à une. Les descriptions de ces minutes sont plus ou moins détaillées.
  - Minutes. 1524, 30 mars - 1525, 15 avril, 30 mars 1524 - 15 avril 1525; MC/ET/VIII/36; Document détérioré.
    Actes de Simon Baudequin.
    On lit sur une chemise parchemin: 'Minutes à faire, Baudequin'; mais Boisselet a aussi signé en premier; parfois également Chenu, qui signe en premier ou en second.
  - Minutes. 1526, 9 avril - 1527, 20 avril, 9 avril 1526 - 20 avril 1527; MC/ET/VIII/44; Document détérioré.
    Actes de Aignan Pichon.
    Boisselet signe aussi en premier et Roger Rohart en second.
  - Minutes. 1523, 15 avril - 1530, 20 mai, 15 avril 1523 - 20 mai 1530; MC/ET/VIII/128
    1523, 15 avril à 1524, 17 mars.
    1530, 20 mai: actes dressés par Philippe Boisselet.
    Simon Baudequin signe aussi en premier.
  - Minutes. 1527, 23 avril - 1528, 8 avril, 23 avril 1527 - 8 avril 1528; MC/ET/VIII/129
  - Minutes. 1528, 24 mars - 1529, 24 mars, 24 mars 1528 - 24 mars 1529; MC/ET/VIII/130; Document détérioré.
    1528, 24 mars à 1529, 24 mars: actes dressés par Philippe Boisselet. Pierre (l'aîné) Pichon signe aussi en premier. Plusieurs actes non datés ou dont la date est illisible. Reclassé.
    - Adnet de LYVET, menuisier., 21 novembre 1528 - 22 novembre 1528; MC/ET/VIII/130
      Origine de l'information:
      Fichier dit 'général' XVIe siècle (env. 30.000 actes), par le personnel du Minutier, 1930-1999 (fichier papier entièrement dématérialisé; voir contexte dans le Plan d’orientation général - Notaires de Paris, guides thématiques du Minutier).
      Date de création de la notice: 2008
      Livet, Adnet de; menuisier
  - Minutes. 1529, 4 mars - 1556, 14 mars, 4 mars 1529 - 14 mars 1556; MC/ET/VIII/131; Document détérioré.
    1529, 4 mars à 1530, 6 mars.
    1534, 19 août.
    1535, 5 février et 26 décembre.
    1539, 4 à 8 janvier: fragment d'un registre.
    1541, 13 avril, 17 et 28 juin.
    1542, 8 août.
    1546, 22 décembre: expédition parchemin.
    1547, 30 mai.
    1548, 18 juillet, août, 7 novembre.
    1549, 2 avril.
    1550, janvier, mars et 9 juillet.
    1551, 26 juin, 12 et 26 août - 1552, 30 janvier et 16 avril.
    1554, 2 avril à 1555, 6 avril: manque octobre et décembre.
    1555, juillet, novembre et décembre: 4 pièces.
    1556, 28 janvier et 14 mars.
    Actes passés par-devant Philippe Boisselet.
    Nicolas Brahier signe en premier en 1529 et 1530.
    - Rente, transport, maison cour et jardin, Savigny-sur-Orge (Essonne)., 16 avril 1551; MC/ET/VIII/131
      Intervenant 1, en première partie:
      Nom, qualité: (M.) Pastonnier, Cosme.
      Intervenant 2, en deuxième partie:
      Nom, qualité: (M.) Espert, Jean.
      Profession: procureur au Parlement, Paris.
      Domicile: Paris.
      Intervenant 3, indirect:
      Nom, qualité: (M.) Cramoyet, Simon.
      Profession: laboureur, Savigny-sur-Orge (Essonne).
      Domicile: Savigny-sur-Orge (Essonne) Grandvaux.
      Relations: débiteur de l'intervenant 1
      Base Arno 1551 (base de données migrée: voir contexte dans le Plan d’orientation général - Notaires de Paris, guides thématiques du Minutier).
      Date de création de la notice: 2002
      transport de droits
    - Transaction, ratification, seigneurie, Favieres (Seine-et-Marne) Breteche-En-Brie (la)., 26 juin 1551; MC/ET/VIII/131
      Nom, qualité: (Mme ou Mlle) Nanyn, Isabelle (bourgeoise de Paris).
      État civil: veuve.
      Relations: veuve de l'intervenant 2, procureur de l'intervenant 3, procureur de l'intervenant 5, procureur de l'intervenant 7.
      Intervenant 2, indirect:
      Nom, qualité: (M.) Du Bonin, Simon.
      État civil: décédé.
      Nom, qualité: (M.) Totrais, Pierre.
      État civil: marié.
      Profession: valet de chambre de madame marguerite.
      Relations: époux de l'intervenant 4.
      Intervenant 4, indirect:
      Nom, qualité: (Mme ou Mlle) Du Bonin, Francoise.
      État civil: mariée.
      Domicile: Foix (Ariège).
      Intervenant 5, indirect:
      Nom, qualité: (Mme ou Mlle) Du Bonin, Madeleine.
      Domicile: Blois (Loir-et-Cher).
      Relations: veuve de l'intervenant 6.
      Intervenant 6, indirect:
      Nom, qualité: (M.) Buroyon, Michel.
      Intervenant 7, indirect:
      Nom, qualité: (M.) Madieres de, Gilbert (noble homme).
      Profession: sommelier d'echansonnerie du dauphin, Blois (Loir-et-Cher).
      Relations: époux de l'intervenant 8.
      Intervenant 8, indirect:
      Nom, qualité: (Mme ou Mlle) Du Bonin, Catherine.
      Domicile: Blois (Loir-et-Cher)
      ratification; accord
    - Rente, constitution, seigneurie et maison, Maudetour, Paris (Val-d'Oise) Rue de La Grande-Truanderie., 12 août 1551; MC/ET/VIII/131
      Nom, qualité: (M.) Foucault, Nicolas (seigneur de maudetour).
      Profession: avocat en Parlement, Paris.
      Domicile: Paris rue de La Grande-Truanderie.
      Relations: époux de l'intervenant 2.
      Intervenant 2, en première partie:
      Nom, qualité: (Mme ou Mlle) Bezancon de, Marie (noble dame).
      Intervenant 3, en deuxième partie:
      Nom, qualité: (M.) Brulart, Jacques (noble homme, bourgeois de Paris)
      constitution de rente
    - Promesse, paiement des droits de vente dus sur constitution de rente., 19 août 1551; MC/ET/VIII/131
      Domicile: Paris rue de La Grande-Truanderie
      constitution de rente; acte de vente
  - Minutes. 1530, 20 avril - 1531, 15 avril, 20 avril 1530 - 15 avril 1531; MC/ET/VIII/132
  - Minutes. 1531, 17 mars - 1532, 27 mars, 17 mars 1531 - 27 mars 1532; MC/ET/VIII/133
  - Minutes. 1532, 9 avril - 1533, 11 avril, 9 avril 1532 - 11 avril 1533; MC/ET/VIII/134
    1532, 9 avril à 1553, 11 avril: actes dressés par Philippe Boisselet qui signe avec Étienne Dunesmes.
    - Procuration concernant Jean LE CONTE, charpentier juré du roi en l'office de charpenterie, beau-frère d'Yves YGUIN, maçon et tailleur de pierres., 21 février 1532; MC/ET/VIII/134
      procuration; Le Conte, Jean; Yguin, Yves; charpentier; maçon; tailleur de pierre
    - Procuration de la veuve de Yves YGUIN, maçon et tailleur de pierres, Isabeau LE CONTE, et de son beau-père, Jean LE CONTE, charpentier juré du roi à l'office de maçonnerie, ses exécuteurs testamentaires., 21 février 1532; MC/ET/VIII/134
      procuration; Yguin, Yves; Le Conte, Isabeau; Le Conte, Jean; maçon; tailleur de pierre; charpentier
    - Partage de succession concernant Jean LESCUYER, maître drapier., 22 avril 1532; MC/ET/VIII/134
      partage; Lescuyer, Jean; tisserand
    - Testament de Guillaume Le Cop, médecin et chirurgien du roi., 12 novembre 1532; MC/ET/VIII/134
      Histoire littéraire XVIe siècle, par Catherine Grodecki, Madelaine Jurgens, Pierre-Yves Louis, Xenia Pamfilova, 1972-1994 (fichier papier entièrement dématérialisé; voir contexte dans le Plan d’orientation général - Notaires de Paris, guides thématiques du Minutier).
      Date de création de la notice: 2012
      testament; Le Cop, Guillaume; médecin
    - Transport de rente par Étienne Jodelle., 2 janvier 1533; MC/ET/VIII/134
      Transport par Étienne Jodelle, bourgeois de Paris, à Jean Sanguin, sieur de Fontenay-le-Bel, chanoine de Paris, de 20 livres tournois de rente à lui vendues par Cordelier de Meaux, sieur de 'Lymoseau-en-Brie, lès Provins', procureur de Renée de Symony, sa femme.
      Ce transport est consenti moyennant 240 livres tournois.
      Documents du Minutier central des notaires de Paris, Ronsard et ses amis [288 actes], par Madeleine Jurgens, à partir des dépouillements de Xenia Pamfilova, Paris, Archives nationales, 1985, p. 377, notice n° 261 (instrument de recherche imprimé dématérialisé, certaines notices sont plus détaillées dans la version intégrale accessible en ligne par la rubrique 'Autres instruments de recherche', voir contexte dans le Plan d’orientation général - Notaires de Paris, guides thématiques du Minutier).
      Date de révision: 2011
      Date de création de la notice: 2009
      Documents du Minutier central des notaires de Paris, Ronsard et ses amis, par M. Jurgens, à partir des dépouillements de X. Pamfilova, Paris, Archives nationales, 1985, 488 p.
    - Confirmation aux héritiers de François de DINTEVILLE, évêque d'Auxerre, ses neveux: Claude GOUFFIER, Guillaume de DINTEVILLE, François évêque d'Auxerre, Jean et Gauthier de DINTEVILLE, de la vente par lui faite au défunt de la terre de Marcy, près Verzy (Yonne), le 30 mai 1528., 3 janvier 1533; MC/ET/VIII/134
      ratification; Dinteville, François II de (1498-1554); Dinteville, Guillaume de (1505-1559); Dinteville, François I de (14..-1530); Dinteville, Jean de (1504-1555); Dinteville, Gautier de (1509-1550); Gouffier, Claude (1501-1570); évêque
    - Confirmation aux héritiers de François de DINTEVILLE, évêque d'Auxerre, ses neveux Guillaume, François, évêque d'Auxerre, Jean et Gautier de DINTEVILLE, de la vente à lui faite de la terre de Marcy près Verzy par Claude GOUFFIER., 3 janvier 1533; MC/ET/VIII/134
      ratification; Auxerre (Yonne); Marcy (Nièvre); Dinteville, François II de (1498-1554); Dinteville, Guillaume de (1505-1559); Dinteville, François I de (14..-1530); Dinteville, Jean de (1504-1555); Dinteville, Gautier de (1509-1550); Gouffier, Claude (1501-1570); évêque
    - Vente par Claude GOUFFIER aux héritiers de François de DINTEVILLE, évêque d'Auxerre, de la terre de Marzy à Verzy., 3 janvier 1533; MC/ET/VIII/134
      acte de vente; Auxerre (Yonne); Marzy (Nièvre); Verzy (Marne); Gouffier, Claude; Dinteville, François de (14..-1530); évêque
  - Minutes. 1532, 11 avril - 1553, 28 août, 11 avril 1532 - 28 août 1553; MC/ET/VIII/135
    1532, 11 avril à 1533, 6 mars.
    1553, 28 août: chemise parchemin portant procès-verbal relatif à une réfection de tapisseries commandées par la duchesse de Guise à Pierre Du Laris, rue de l'Arbre-Sec, et non exécutées conformes.
    - Testament de Guillaume Le Cop, conseiller et médecin ordinaire du roi et de la famille royale., 12 novembre 1532; MC/ET/VIII/135
      Métiers, personnes, lieux, 1540-1600 (1423 actes), par Catherine Grodecki, 1971-1986 (fichier papier entièrement dématérialisé; voir contexte dans le Plan d’orientation général - Notaires de Paris, guides thématiques du Minutier).
      testament; Le Cop, Guillaume
    - Déclaration de Marc Lechassier, tailleur et valet de chambre du duc de Guise, à Pierre de Larris, maître tapissier de haute lisse, comme quoi certaines pièces d'une suite de tapisseries qu'il s'est engagé à faire pour la duchesse douairière de Guise ne lui ont pas donné satisfaction et sont à reprendre., 8 août 1553; MC/ET/VIII/135
      Histoire de l'art XVIe siècle, 1530-1600 (2698 actes), par Catherine Grodecki, 1971-1986 (fichier papier entièrement dématérialisé; voir contexte dans le Plan d’orientation général - Notaires de Paris, guides thématiques du Minutier).
      déclaration; Lechassier, Marc; Larris, Pierre de; tapissier; tailleur d'habits; employé de maison
    - Marché de tapisserie par Pierre de LARIS, maître tapissier, envers la duchesse douairière de Guise, pour une suite, et réclamation au sujet de la qualité de certaines pièces à reprendre., 8 août 1553; MC/ET/VIII/135
      marché; Laris, Pierre; Guise, Antoinette de Bourbon-Vendôme (1494-1583, duchesse de); tapissier
  - Minutes. 1539, 19 avril - 1540, 25 mars, 19 avril 1539 - 25 mars 1540; MC/ET/VIII/136
  - Minutes. 1539, 1er septembre - 1540, 25 mars, 1er septembre 1539 - 25 mars 1540; MC/ET/VIII/137; registre
    - Marché de maçonnerie par Pierre de VERDUN, maçon et tailleur de pierres, pour la maison de Nicolas DESCORDES, rue Guillaume-Josse., 24 octobre 1539; MC/ET/VIII/137
      marché; Guillaume-Josse (rue); Verdun, Pierre de; Descordes, Nicolas; maçon; tailleur de pierre
    - Quittance de Pierre de VERDUN, maçon tailleur de pierres, à Nicolas DESCORDES, marchand, pour paiement des travaux faits en sa maison, rue Guillaume-Josse., 24 octobre 1539; MC/ET/VIII/137
      quittance; Guillaume-Josse (rue); Verdun, Pierre de; Descordes, Nicolas; maçon; tailleur de pierre; commerçant
    - Guillaume de LA RUELLE, maître des oeuvres de maçonnerie du roi., 31 octobre 1539; MC/ET/VIII/137
      La Ruelle, Guillaume de; maçon
    - Marché de construction d'un bâtiment provisoire à édifier dans l'enclos du couvent Saint-Antoine-des-Champs au faubourg Saint-Antoine, par Guillaume Lepeuple, maître des œuvres de charpenterie du roi, pour la réception de Charles-Quint à Paris., 24 novembre 1539; MC/ET/VIII/137
      Lieux et monuments à Paris au XVIe siècle (1070 actes), par C. Grodecki, 1971-1986 (fichier papier entièrement dématérialisé; voir contexte dans le Plan d’orientation général - Notaires de Paris, guides thématiques du Minutier).
      marché; Saint-Antoine (faubourg); Lepeuple, Guillaume; Charles Quint (empereur); charpentier
    - LE PEUPLE (Guillaume), maître des oeuvres de charpenterie du roi.- Marché de maçonnerie par - pour un logis d'accueil pour Charles Quint prés Saint-Antoine des Champs., 24 novembre 1539; MC/ET/VIII/137
      marché; Le Peuple, Guillaume; Charles Quint (empereur du Saint-Empire romain germanique, 1500-1558); charpentier
    - Marché de maçonnerie par Guillaume LE PEUPLE, maître des oeuvres de charpentrie du roi, pour un logis d'accueil pour l'Emperereur d'Allemagne, près Saint-Antoine des Champs., 24 novembre 1539; MC/ET/VIII/137
      marché; Saint-Antoine (hôpital); Le Peuple, Guillaume; Charles-Quint (empereur germanique, 1500-1558); charpentier
    - Quittance de Germain Jomiain, charpentier, à Antoine Sanguin, évêque d'Orléans, pour le paiement d'un transport de bois pour les nouvelles constructions du château de Meudon., 16 décembre 1539; MC/ET/VIII/137
      quittance; Meudon (Hauts-de-Seine, château de); Jomiain, Germain; Sanguin de Meudon, Antoine (1502-1559); évêque; charpentier
    - LESCUYER (Jean), mouleur juré de bois, frère de Jean LESCUYER, peintre verrier à Bourges.-Vente d'une vigne à Chaillot concernant.., 22 janvier 1540; MC/ET/VIII/137
      acte de vente; Bourges (Cher); Chaillot (hameau); Lescuyer, Jean; officier civil (Ancien Régime)
    - Marché de maçonnerie pour la maison de Nicolas Descordes, sise rue Guillaume Josse., 24 octobre 1556; MC/ET/VIII/137
      marché; Guillaume-Josse (rue); Descordes, Nicolas
  - Minutes. 1540, 30 mars - 1541, 30 mars, 30 mars 1540 - 30 mars 1541; MC/ET/VIII/138; registre
    - Marché de charpenterie, pour la maison de Guillaume SOUTIN à Créteil., 30 juillet 1540; MC/ET/VIII/138
      marché; Créteil (Val-de-Marne); Soutin, Guillaume
    - Marché de charpenterie pour la maison de Guillaume Soutin à Créteil., 30 juillet 1540; MC/ET/VIII/138
    - Marché de charpenterie pour la maison de Guillaume SOUTIN, à Créteil., 30 juillet 1540; MC/ET/VIII/138
  - Minutes. 1541, 20 avril - 1542, 30 mars, 20 avril 1541 - 30 mars 1542; MC/ET/VIII/139; registre. Document détérioré.
    - Contrat de mariage entre André Pillon, faiseur d'images et tailleur de pierres, et Hélène Béchue, couturière de linge, assistée de Catherine Richer, veuve de Jacques Thomas, et de Perrette de Dessus-le-Moutier, femme de Pierre de Lorme, marchand drapier, bourgeois de Paris., 30 avril 1541; MC/ET/VIII/139
      Contrats de mariage XVIe siècle (1315 actes), par Catherine Grodecki, Madeleine Jurgens, Louis Collard, 1954-1986 (fichier papier entièrement dématérialisé; voir contexte dans le Plan d’orientation général - Notaires de Paris, guides thématiques du Minutier).
      Date de création de la notice: 2003
      contrat de mariage; Pillon, André; Bechue, Hélène; Richer, Jacqueline; Thomas, Jacques; Lorme, Pierre de; Dessus-le-Moutier, Perrette; négociant; tailleur de pierre; tailleur d'habits
    - Contrat de mariage entre André Pilon, faiseur d'images et tailleur de pierre demeurant à Paris, et Hélène Béchue, couturière en linge demeurant aussi à Paris, suffisamment âgée, jouissant et usant de ses droits., 30 avril 1541; MC/ET/VIII/139
      Le contrat est passé en la présence et du consentement de Jacqueline Richer, veuve de Jacques Thomas, et de Perrette de Dessuslemoustier, femme de Pierre de Lorme, marchand drapier et bourgeois de Paris. (...)
      Documents du Minutier central des notaires de Paris, Histoire de l'art au XVIe siècle (1540-1600) [477 actes], par Catherine Grodecki, tome II, Sculpture, peinture et gravure, broderie, faïence et émaillerie, orfèvrerie et joaillerie, armes et armures, Paris, Archives nationales, 1986, p. 118, notice n° 651 (instrument de recherche imprimé dématérialisé, certaines notices sont plus détaillées dans la version intégrale accessible en ligne par la rubrique 'Autres instruments de recherche', voir contexte dans le Plan d’orientation général - Notaires de Paris, guides thématiques du Minutier).
      Documents du Minutier central des notaires de Paris, Histoire de l'art au XVIe siècle (1540-1600), par C. Grodecki, tome II, Sculpture, peinture et gravure, broderie, faïence et émaillerie, orfèvrerie et joaillerie, armes et armures, Paris, Archives nationales, 1986, 344 p.
    - Acte concernant Pierre Marentin, marchan drapier, bourgeois de Paris., 4 août 1541; MC/ET/VIII/139
      Actes concernant des drapiers au XVIe siècle (1063 actes) (fichier papier entièrement dématérialisé; voir contexte dans le Plan d’orientation général - Notaires de Paris, guides thématiques du Minutier).
      Marentin, Pierre; négociant
    - Acte concernant Germain Boursier, marchand drapier, bourgeois de Paris et son frère, feu Jehan Boursier., 9 novembre 1541; MC/ET/VIII/139
      Boursier, Germain; Boursier, Jehan; négociant
    - Transport de créance par les religieux du couvent des Minimes de Montgoguier en Touraine, en leur nom, Pierre Benesteau, religieux de l'ordre de Saint-François de Paule, leur procureur., 29 novembre 1541; MC/ET/VIII/139
      Etude XIX, actes de 1536-1544 (ET/XIX/148 à 150, 161 à 163, soit 1710 actes) (fichier papier entièrement dématérialisé; voir contexte dans le Plan d’orientation général - Notaires de Paris, guides thématiques du Minutier).
      Date de révision: 2011-2012
      cession; Benesteau, Pierre; religieux
    - Vente par Jehan Giroust, laboureur de vignes au Pin à Jehan de Moussy, marchand drapier, bourgeois de Paris., 7 janvier 1542; MC/ET/VIII/139
      acte de vente; Moussy, Jehan de; Giroust, Jehan; négociant; viticulteur
    - Vente par Cardin Leblont, laboureur au Pin près de Montjay à Regnault Brosse, marchand drapier, bourgeois de Paris., 9 janvier 1542; MC/ET/VIII/139
      acte de vente; Brosse, Regnault; Leblont, Cardin
    - Vente par Pierre Marais le jeune, laboureur au Pin sous Montjay à Jehan de Moussy, marchand drapier, bourgeois de Paris., 21 janvier 1542; MC/ET/VIII/139
      acte de vente; Moussy, Jehan de; Marais, Pierre; négociant; agriculteur
    - Quittance et décharge par Denis PLEU, valet de chambre du comte de Laval, à Jean VESSIERE, tailleur d'habits à Tours, son procureur, pour 25 l.t. et six anneaux reçus des exécuteurs testamentaires de Catherine LAMBERT, veuve de Jean de FONTENAY, notaire royal à Tours, en raison d'une obligation de 50 l.t. dudit de FONTENAY envers Denis PLEU, les bijoux délivrés sont 'ung cynet d'or sur lequel est gravé un laps d'amours d'un J et d'un K, ung aultre anneau d'or auquel est enchasé ung camayeu, ung grenat, ung aultre anneau d'or ouquel est enchassé ung cetryn, ung aultre anneau d'or ouquel est enchassé une jassainte, ung grenat enchassé en or et une petite verge de laton doré', le tout estimé 13 l.20 s.t. et 11 l. 19 s.t. par Jean de LA COUR, orfèvre à Tours., 6 mars 1542; MC/ET/VIII/139
      quittance; décharge; Tours (Indre-et-Loire); Pleu, Denis; Guy XVII de Laval (1522-1547); Vessière, Jean; Lambert, Catherine; Fontenay, Jean de; La Cour, Jean de; employé de maison; tailleur d'habits; notaire; orfèvre
  - Minutes. 1542, 11 avril - 1543, 29 décembre, 11 avril 1542 - 29 décembre 1543; MC/ET/VIII/140; registre. Document détérioré.
    1542, 11 avril à 1543, 22 mars.
    1543, 29 décembre: un acte.
    - Nombreux actes concernant Marguerite MESNARD, veuve de Pierre LESCOT., MC/ET/VIII/140
      Lescot, Pierre; Mesnard, Marguerite
    - Vente par Maçé Bourguignon, laboureur au Pin près de Montjay, et Perrette Caillart, sa femme, et Pierre Marais, laboureur au Pin, à Jehan de Moussy, marchand drapier, bourgeois de Paris., 2 décembre 1542; MC/ET/VIII/140
      acte de vente; Moussy, Jehan de; Bourguignon, Maçé; Caillart, Perrette; Marais, Pierre; négociant; agriculteur
    - Vente de Macé Bourguignon et autres à Jehan de Moussy, marchand drapier, bourgeois de Paris., 2 décembre 1542; MC/ET/VIII/140
      Moussy, Jehan de; Bourguignon, Macé; négociant
  - Minutes. 1545, 28 mars, 28 mars 1545; MC/ET/VIII/141; registre. Document détérioré.
  - Minutes. 1545, 7 avril - 1546, 22 avril, 7 avril 1545 - 22 avril 1546; MC/ET/VIII/142; Document détérioré.
    1545, 7 avril à 1546, 22 avril: liasse de notes retirées du registre ET/VIII/0143.
    - Acte concernant Jérôme La Varade, conseiller et médecin ordinaire du roi., 22 avril 1546; MC/ET/VIII/142
      Fichier dit 'général' XVIe siècle, supplément (env. 500 actes), par le personnel du Minutier, 1930-1999. (fichier papier entièrement dématérialisé; voir contexte dans le Plan d’orientation général - Notaires de Paris, guides thématiques du Minutier).
      Date de création de la notice: 2010
      La Varade, Jérôme de
  - Minutes. 1545, 7 avril - 1546, 22 avril, 7 avril 1545 - 22 avril 1546; MC/ET/VIII/143; registre. Document détérioré.
    - Vente d'héritage par Nicolas Dutartre, laboureur au Pin près de Montjay, à Jehan de Moussy, marchand drapier, bourgeois de Paris., 26 juillet 1545; MC/ET/VIII/143
      acte de vente; Moussy, Jehan de; Dutartre, Nicolas; négociant; agriculteur
    - Vente par Jeahn Dutartre, laboureur au Pin près de Montjay, à Jehan de Moussy, marchand drapier, bourgeois de Paris., 5 décembre 1545; MC/ET/VIII/143
      acte de vente; Moussy, Jehan de; Dutartre, Jehan; négociant; agriculteur
    - Bail de maison sise rue Saint-Jean-de-Beauvais, à Robert Estienne, imprimeur libraire., 24 janvier 1546; MC/ET/VIII/143